

PROFILO PROFESSIONALE

Sono Vincenzo, pronto a crescere e a mettermi in gioco! Sono diplomato come tecnico della gestione aziendale e informatica. Ho maturato esperienze in vari settori e ho frequentato alcuni corsi di formazione. Inoltre, grazie agli anni maturati da vicedirettore sono in grado di gestire la parte economica, il personale, assicurarmi che il livello di pulizia e di ordine rispetti le norme vigenti, ma anche che il rifornimento degli articoli sia sempre ottimale e i prodotti in ottimo stato. Mi piace lavorare per obiettivi, sono dinamico, puntuale, ottima capacità di problem solving e resistenza a lavorare sotto stress. La mia passione per l'informatica e per il disegno, mi hanno permesso di tirar fuori doti quali la creatività, la precisione e la logica. Studiando in vari corsi di formazione ho appreso, infatti, l'utilizzo di alcuni editor di codici, quali Visual Studio Code, JSBin, Eclipse, TypeScript Editor sul quale poter lavorare su linguaggi di programmazione quali Html, CSS, Bootstrap, Javascript, Jquery, Typescipt e Python. Inoltre avendo la passione per la grafica ho un buon utilizzo di Photoshop. Sto maturando esperienza nel settore sviluppo web con l'utilizzo di Wordpress, Elementor e vari plugin.

COMPETENZE

Skill	Livello
HTML	Livello intermedio
CSS	Livello intermedio
Bootstrap	Livello intermedio
Javascript	Livello base
PHP e MySQL	Studio in corso
Python	Livello base
Wordpress	Livello intermedio
Photoshop	Livello intermedio

LINGUE STRANIERE

• Inglese | Livello intermedio

PATENTE DI GUIDA

• Patente B

Vincenzo Catania

△ Via Nunzio Pagliara, 16/A - Baronissi (SA)

₩ 08/08/1988

. 327 3415755

⊠ vincenzo.catania1988@gmail.com

in www.linkedin.com/in/vincenzo-catania-9347b8109

https://github.com/vincecatania88

ESPERIENZE PROFESSIONALI

Sviluppatore Junior

Feb 2024 - (In corso)

Hubitat - Battipaglia (SA)

Sviluppo con Wordpress, Elementor, Shopify, Prestashop, Html, Css, Bootstrap, Javascript, PHP

Sviluppatore Front-End

Feb 2024

TalentForm - Roma - Italia

Sviluppo sito web da remoto con linguaggi di programmazione (html, css, bootstrap e Javascript)

Sviluppatore Python

Gen 2024

TalentForm - Roma - Italia

Sviluppo di una web app da remoto con linguaggio di programmazione Python, MySQL, PHP

Vicedirettore

Apr 2018 - Feb 2023

Elite Ciampino - Roma - Italia

Gestione del personale e del punto vendita, assegnazione mansioni, coordinamento dei turni di lavoro e di riposo, ordine della merce.

Corriere Giu 2011 - Giu 2012

Martinez Group - Trapani - Italia

Corriere espresso per la provincia di Trapani

Tecnico Informatico

Set 2009 - Ago 2010

Computer Technologies - Trapani - Italia

Assistenza tecnica, installazione e configurazione hardware e software e vendita al dettaglio.

ISTRUZIONE E FORMAZIONE

Tecnico della gestione aziendale

2002 - 2009

Istituto Professionale di Stato per i Servizi Commerciali, Turistici e Sociali - Trapani - Italia

Economia aziendale, Informatica

CERTIFICATI E CORSI

- Corso di formazione sviluppatore php (Attualmente in corso)
- Corso di formazione sviluppatore Java
- Corso di formazione sviluppatore Python
- Corso di formazione sviluppatore Front-End
- Corso di formazione addetto paghe e contributi
- Corso di formazione operatore Caf

TRATTAMENTO DATI PERSONALI

Autorizzo il trattamento dei miei dati personali ai sensi del DLGS 196 del 30 Giugno 2003 e dell'Art. 13 GDPR (Regolamento UE 2016/679) ai fini della ricerca de selezione del personale.